【裁判字號】    94,訴,1125
【裁判日期】    950310
【裁判案由】    違反毒品危害防制條例
【裁判全文】
臺灣屏東地方法院刑事判決
94年度訴字第1125號
公  訴  人  臺灣屏東地方法院檢察署檢察官
被      告  甲○○
                    （另案在臺灣高雄女子監獄受刑中）
上列被告因違反毒品危害防制條例案件, 經檢察官提起公訴（94
年度毒偵字第2381、2424號）, 本院裁定以簡式審判程序審理,
判決如下:
    主  文
甲○○施用第一級毒品, 處有期徒刑陸月, 如易科罰金, 以參佰
元折算壹日。又連續施用第二級毒品, 處有期徒刑陸月, 如易科
罰金, 以參佰元折算壹日。扣案第二級毒品甲基安非他命伍包（
合計毛重拾點參公克）、玻璃吸管壹個、橡皮管壹條及吸食器貳
組均沒收銷燬之。應執行有期徒刑拾月, 如易科罰金, 以參佰元
折算壹日。扣案第二級毒品甲基安非他命伍包（合計毛重拾點參
公克）、玻璃吸管壹個、橡皮管壹條及吸食器貳組均沒收銷燬之
。
    事  實
一、甲○○前於民國94年間, 因施用毒品案件, 為臺灣高雄地方
    法院裁定送觀察勒戒, 嗣因認無繼續施用傾向而於94年2 月
    18日釋放, 並由臺灣高雄地方法院檢察署檢察官於94年2 月
    21日以94年度毒偵字第679 號不起訴處分確定。然其並未戒
    除毒癮, 復於94年5 月間犯施用第二級毒品罪, 為臺灣高雄
    地方法院於94年9 月8 日以94年簡字第3519號簡易判決處刑
    有期徒刑3 月, 並於94年11月2 日確定（尚未執行完畢）。
    惟甲○○仍未心生警惕, 竟又於前開觀察勒戒執行完畢後5
    年內, 基於施用第一級毒品之犯意, 於94年9 月12日某時,
    在屏東縣里港鄉○○村○○路1- 21 號友人住處, 以將毒品
    摻入香煙中點燃抽吸之方式, 施用第一級毒品海洛因1 次。
    另基於施用第二級毒品之概括犯意, 自94年9 月9 日起至同
    年9 月20日7 、8 時許止, 在同上處所, 以每天施用2 至3
    次不等之頻率, 及以將毒品置入玻璃管內燒烤, 使汽化後再
    吸取其煙霧之方式, 連續施用第二級毒品甲基安非他命多次
    。期間先於94年9 月13日13時30分許, 在屏東縣里港鄉○○
    村○○路1-12號其居住處前第1 次為警查獲, 並在甲○○之
    皮包內扣得甲○○所有、準備供自己施用之第二級毒品甲基
    安非他命2 包（合計毛重1.5 公克）、含有甲基安非他命毒
    品成分之玻璃吸管1 個及橡皮管1 條; 另於同年9 月20日23
    時30分許, 在同上址內, 為警第2 次搜索查獲, 並在甲○○
    之皮包內扣得其所有、準備供自己施用之第二級毒品甲基安
    非他命3 包（合計毛重8.8 公克）及含有甲基安非他命毒品
    成分之吸食器2 組。
二、案經屏東縣警察局里港分局報請臺灣屏東地方法院檢察署檢
    察官偵查起訴。
    理  由
一、上揭事實業據被告於警詢、偵查及本院審理中坦承不諱,且
    其於94年9 月13日為警查獲時所採集之尿液, 經送臺灣檢驗
    科技股份有限公司濫用藥物實驗室檢驗結果, 確呈嗎啡陽性
    及甲基安非他命陽性反應; 其於94年9 月20日為警查獲時所
    採尿液, 經送驗結果則僅呈甲基安非他命陽性反應。且被告
    2 次被警查獲時扣案之結晶共計5 包, 經警察機關以臺灣尖
    端先進生技醫藥股份有限公司之毒品簡易快速篩檢試篩檢驗
    結果, 均呈甲基安非他命陽性反應, 其毛重合計為10.3公克
    （第1 次查獲2 包, 合計毛重1.5 公克; 第2 次查獲3 包,
    合計毛重8.8 公克）, 此分別有屏東縣警察局東港分局偵辦
    毒品危害防制條例案件尿液受檢人真實姓名對照表2 張、臺
    灣檢驗科技股份有限公司濫用藥物尿液檢驗報告2 分、屏東
    縣警察局東港分局扣押筆錄、查獲毒品案件毒品初步檢驗報
    告單各2 紙在卷可稽。此外, 復有玻璃吸管1 個、橡皮管1
    條及吸食器2 組扣案供憑, 足證被告自白與事實相符。又被
    告前因施用毒品, 經法院裁定送觀察勒戒至94年2 月18日獲
    釋一節, 有臺灣高等法院被告前案紀錄表附卷可查。本件事
    證明確, 被告犯行堪予認定。
二、按海洛因為第一級毒品, 甲基安非他命為第二級毒品, 毒品
    危害防制條例第2 條第2 項第1 、2 款定有明文。被告於受
    觀察勒戒執行完畢釋放後5 年內再度施用海洛因及甲基安非
    他命毒品, 核其所為係犯毒品危害防制條例第10條第1 項施
    用第一級毒品罪及同條第2 項之施用第二級毒品罪, 其持有
    毒品之行為分別為施用毒品之犯行所吸收, 不另論罪。被告
    所犯上開兩罪，犯意各別, 罪名不同, 應分論併罰。被告多
    次施用第二級毒品之行為, 時間緊接, 所犯罪名相同, 顯係
    出於概括犯意反覆為之, 為連續犯, 應依刑法第56條之規定
    以一罪論, 並加重其刑。爰審酌被告之智識程度、前科素行
    、本件施用毒品之動機、頻率, 前因施用毒品經觀察勒戒及
    判處徒刑後, 仍無視毒品對身心之危害, 又再度施用毒品,
    且併同施用第一、二級毒品, 持有甲基安非他命毒品之數量
    為5 包, 於偵審程序中坦承犯行, 態度尚稱良好等一切情狀
    , 量處如主文所示之刑及諭知易科罰金之折算標準, 並合併
    定其應執行之刑, 以資懲儆。扣案甲基安非他命5 包, 合計
    毛重10.3公克, 為查獲之毒品, 應依毒品危害防制條例第18
    條第1 項前段規定諭知沒收銷燬之。其包裝袋及扣案玻璃吸
    管1 個、橡皮管1 條、吸食器2 組, 則分別為被告包裝甲基
    安非他命毒品或吸食甲基安非他命毒品所用之工具, 業據被
    告甲○○於本院審理中及證人陳柏呈於警詢中供明, 衡情該
    等物品均已沾黏毒品, 難以析離, 應將其整體視為毒品, 併
    依毒品危害防制條例第18條第1 項前段規定諭知沒收銷燬。
據上論斷, 應依刑事訴訟法第273 條之1 第1 項、第299 條第1
項前段, 毒品危害防制條例第10條第1 、2 項、第18條第1 項前
段, 刑法第11條、第56條、第41條第1 項前段、第2 項、第51條
第5 款, 罰金罰鍰提高標準條例第2 條, 判決如主文。
中    華    民    國    95    年    3     月    10    日
                  刑事第四庭    法  官  王以齊
以上正本證明與原本無異。
如不服本判決應於收受本判決送達後十日內向本院提出上訴書狀
，其未敘述上訴理由者，並得於提起上訴後十日內向本院補提理
由書狀（均須按他造當事人之人數附繕本）「切勿逕送上級法院
」
中    華    民    國    95    年    3     月    10    日
                                 書記官  盧姝伶
附錄本判決論罪科刑法條：
毒品危害防制條例第10條第1項
施用第一級毒品者, 處6 月以上5 年以下有期徒刑。
施用第二級毒品者, 處3 年以下有期徒刑。


司法院資訊處製作；財團法人民間司法改革基金會備份。
